臺灣高等法院高雄分院刑事判決　　　　　　　　　　　九十一年度上重訴字第四號
　　上　訴　人
　　即　被　告　甲○○
　　指定(義務)辯護人　趙怡莊
右上訴人因違反毒品危害防制條例等案件，不服臺灣高雄地方法院九十年度訴緝字第
二號中華民國九十一年一月四日第一審判決（起訴案號：臺灣高雄地方法院檢察署八
十六年度偵字第七五二六、七五二九、一０五六七、一二一八六號），提起上訴，本
院判決如左：
      主  文
上訴駁回。
      事  實
一、甲○○（綽號「斗仔」）於民國八十六年二月五日出境至大陸廣州市，同年三月
    初，因友人洪明印（綽號「老五」，業經判處無期徒刑確定）與黃文章（綽號「
    火車」）、陳建業（以上二人均經判處有期徒刑十五年確定）欲自大陸地區大量
    購買海洛因走私運輸來台以供施用，洪明印乃透過電話與甲○○聯絡，託甲○○
    代為購買毒品海洛因，並利用私下管道先行匯款新台幣（下同）二十五萬元予甲
    ○○。洪明印又於八十六年三月十日以十五萬元代價僱用昇福興號漁船代理船長
    劉有成（業經判處無期徒刑確定）駕駛該漁船，於同年月十六日至大陸廣東省伶
    仃島載運毒品海洛因返台。洪明印、陳建業、黃文章旋於八十六年三月十三日，
    自高雄市小港機場搭乘飛機至澳門，復於翌日（十四日）自澳門搭車前往大陸地
    區廣州市與甲○○會合後，甲○○即以洪明印之匯款二十五萬元及黃文章當場交
    付之十萬元，向不詳姓名之大陸籍人士購買海洛因四百四十公克，計洪明印購買
    三百十五公克，黃文章購買一百二十五公克。甲○○再基於與洪明印、陳建業、
    黃文章、劉有成共同未經許可駕駛船舶直駛大陸地區，走私運輸毒品海洛因之犯
    意聯絡，將自己所有之海洛因一千二百二十六點六八公克及上開海洛因四百四十
    公克（合計淨重一千六百六十六點六八公克）併裝於一牛皮紙袋內，交予洪明印
    轉交劉有成走私運輸回台。另劉有成基於共同未經許可駕駛船舶直駛大陸地區及
    走私運輸毒品之犯意聯絡，於八十六年三月十四日駕駛昇福興號漁船，自高雄縣
    梓官鄉蚵仔寮漁港出海，未經主管機關許可，於翌日（十五）航行至大陸地區伶
    仃島，同年月十六日上午十時許，在島上某卡拉ＯＫ店內與洪明印、黃文章、陳
    建業會面後，洪明印即交付上開裝有合計淨重一千六百六十六點六八公克海洛因
    之牛皮紙袋（手提袋）予劉有成，推由劉有成駕駛該漁船走私運輪海洛因進入台
    灣地區，劉有成隨後於八十六年三月十八日下午十一時許，駕駛該漁船返航，同
    年月二十日上午八時許返抵蚵仔寮漁港，走私運輸海洛因進入台灣地區。同日上
    午某時，劉有成至洪明印住處，二人先約定交付上開海洛因之方法、時間、地點
    ，陳建業即經洪明印指示搭乘不知情之友人黃明益（業經判決無罪在案）駕駛之
    自用小客車，先至高雄市○○路與十全路口之羅馬假期泡沫紅茶店與劉有成會合
    ，再駕車跟隨劉有成機車至高雄市○○街與大順路口，劉有成即將上開裝有合計
    淨重一千六百六十六點六八公克海洛因之牛皮紙袋放入黃明益駕駛之自用小客車
    。詎黃明益駕車載陳建業返回途中，行經高雄市○○路與曾子路口時，經跟監之
    調查人員開槍攔阻，陳建業唯恐人贓俱獲，促黃明益加速逃逸，其後將上開海洛
    因藏置於高雄市○○區○○路二百五十九號前空地雜草垃圾堆中，黃明益則將上
    開自用小客車停於高雄市○○○路旁，二人分頭逃逸。嗣於八十六年三月二十日
    下午一時三十分許，陳建業在高雄市○○路黃帝飯店六一七室為調查人員查獲，
    因而得知上情，並於同日下午十一時三十分許，在文慈路二百五十九號對面雜草
    垃圾堆中，查扣裝有合計淨重一千六百六十六點六八公克海洛因之牛皮紙袋一包
    。同年月二十一日再循線查獲洪明印、劉有成，同年月二十七日通知黃文章到案
    ，九十年十月九日始緝獲甲○○。
二、案經法務部調查局高雄市調查處移請臺灣高雄地方法院檢察署檢察官偵查起訴。
      理  由
一、訊據上訴人即被告甲○○（下稱被告）矢口否認有右揭犯行，辯稱其並未受洪明
    印之託代購海洛因，洪明印款二十五萬元，係欲給大陸地區女友方十花使用，
    其亦未走私運輸海洛因回台等語。
二、經查：
    (一)被告右揭犯行，業據證人即共犯洪明印、陳建業、黃文章分別證述在卷，且經
      本院調卷，互核相符。茲證人即共犯洪明印、陳建業、黃文章證言分述如下：
      1.證人即共犯洪明印部分
        (1)於法務部調查局高雄市調查處供稱：「．．．三人（即洪明印、陳建業、
          黃文章）到廣州，除了四處遊玩外，尚與甲○○接洽購買海洛因毒品，我
          先前於三月十日左右在台灣了二十五萬元給甲○○，黃文章則帶十萬
          元當場交給甲○○，總計我花了二十五萬元購買了三百十五公克之海洛因
          ，黃文章花了十萬元購買了約一百二十五公克之海洛因，陳建業則係陪我
          們去的，沒有購買海洛因。我於三月初知道劉有成的漁船要在三月中旬至
          大陸購買漁獲，我即向劉有成約定三月十六日上午十時在廣東外海伶仃島
          香州碼頭見面，屆時我將有一批海洛因託其帶回台灣，代價約十五萬元，
          劉有成答應我的要求，雙方並準時於三月十六日上午十時在香州碼頭見面
          ，．．．交了一袋牛皮紙袋（手提式）裝的海洛因給劉有成，託其帶回台
          灣，內有四塊裝及一中包共約一千七百多公克，除了我與黃文章的四百四
          十公克海洛因外，其餘一千三百多公克海洛因係由甲○○託我帶回台灣，
          並表示屆時將再電話聯絡由何人前來取貨」等語（見八十六年度偵字第七
          五二九號偵查卷第五頁反面、第六頁）。
        (2)於偵查中供稱：「．．．海洛因是．．．請一位謝姓朋友（指被告甲○○
          ）幫我買的，交給劉有成帶回來，我是和黃文章合資購買的．．．」等語
          （見八十六年度偵字第七五二九號偵查卷第二六頁）。
        (3)於原審八十六年度重訴字第二八號劉有成等煙毒等案件中證稱：「（牛皮
          紙袋）是我拿給劉有成的。當時我在飯店等人拿牛皮紙袋交我，是甲○○
          請人將牛皮紙袋交給我，我再叫劉有成到飯店拿東西」等語（見原審八十
          六年度重訴字第二八號卷第五八頁）、「（問：．．．是誰將三十萬交謝
          瑞麟？）是我，但總共交二十五萬．．．（問：甲○○交給你海洛因．．
          ．是否跟你一起買的？）這部分毒品他純粹託我帶回台灣的．．．」等語
          （見原審八十六年度重訴字第二八號卷第一０五頁反面、第一０六頁）。
        (4)於原審法院八十六年度訴字第一０三九號煙毒等案件中供稱：「‧‧‧我
          於八十六年三月十日（應係十六日之誤）在廣東省珠海特區的不知名離島
          ，委由劉有成以昇福興號漁船運貨來台．．．」、「．．．我出資二十五
          萬元買三百十五公克，剩下來一千三百多公克全都是甲○○的，後在三月
          十六日和劉有成在伶仃島碰面，把海洛因交給他，‧‧‧」等語（見八十
          六年五月二十日、六月十三日訊問筆錄）。
        (5)於本院八十六年度上重訴字第三八號肅清煙毒條例等案件中供述：「（問
          ：你對以毒品海洛因一千六百六十六點六八公克交予劉有成，運回台灣之
          事實，有何意見？）沒有」等語（見八十六年十二月三日訊問筆錄）。
        (6)於本院八十七年度上重更（二）字第一四肅清煙毒條例等案件中供承：「
          經過情形如檢察官起訴書所載」等語（見八十八年二月二十五日訊問筆錄
          ）。
        (7)於本院八十八年度上重更（二）字第一四號肅清煙毒條例等案件中供稱：
          「（問：交保後復於八十六年三月十三日與陳建業、黃文章自高雄搭機前
          往廣州市，與停滯在該處之甲○○會合，並共同出資購買海洛因，合計一
          千六百六十六點六八公克，於八十六年三月十六日交劉有成，委由八十六
          年三月十五日抵達伶仃島香州碼頭港外之「昇福興」號漁船運回台灣？）
          是」等語（見八十八年八月十日審判筆錄）。
        (8)於本院八十七年度上重訴字第十號劉有成等肅清煙毒條例案件中證稱：「
          （問：有否將一包毒品託劉有成帶回台灣？）有，但那是甲○○的，我只
          有買一點點．．．」等語（見八十七年四月二十九日訊問筆錄）。
      2.證人即共犯陳建業於法務部調查局高雄市調查處供述：「．．．我於八十六
        年三月十三日至同年十七日與黃文章、洪明印一起前往大陸．．．洪明印引
        導我與黃文章住在綽號「斗仔」之台灣男子家中，因為我們三人（指陳建業
        、洪明印、黃文章）都有吸食海洛因之習慣，該期間都由「斗仔」提供海洛
        因給我們吸食解癮．．．洪明印與黃文章偶會隨「斗仔」一起外出．．．我
        想．．．海洛因來源應與「斗仔」有關連．．．」等語（見八十六年度偵字
        第七五二六號偵查卷第八頁反面）。
      3.證人即共犯黃文章於原審供述：「十萬元是我們在台灣說好，因為台灣（海
        洛因）較貴，要去買大陸的較便宜」、「．．．洪明印出資二十五萬元．．
        ．我不認識甲○○，只知是「阿斗」．．．因他們有門路去大陸買較便宜．
        ．．，叫他們順便幫我買」等語（見原審八十六年度重訴字第二八號第二四
        頁反面、第二五頁）。
      4.證人即共犯劉有成於法務部調查局高雄市調查處調查時供承：「．．．洪明
        印於八十六年三月十日左右，主動邀我至其住處，表明有乙批海洛因要委託
        我用漁船走私回台灣，並言明以十五萬至二十萬元的代價給我，做為代工的
        酬金，我允諾後，洪明印約我於八十六年三月十四日出海，並叫我八十六年
        三月十六日在大陸廣東省伶仃島見面．．．八十六年三月十六日上午十時許
        ，洪明印即與黃文章、陳建業在島上一家卡拉０Ｋ店與我見面，洪明印當場
        將乙袋手提牛皮袋裝的海洛因交付給我，我隨即將海洛因帶至昇福興號漁船
        藏置在伊船內房間床舖下，八十六年三月十八日晚上十一時由伶仃島起程返
        航後，我則將海洛因放在船頭甲板上，並於八十六年三月二十日上午八時返
        抵蚵仔寮漁港檢查哨通關得逞。」等語（見八十六年度偵字第七五二九號偵
        查卷第十三頁反面～第十四頁）。
    (二)經法務部調查局高雄市調查處依法監聽洪明印所使用之（０七）000000
      0、0000000、0000000號電話，被告曾於八十六年三月五日十
      六時二十分許打電話予洪明印，通話內容為：「五仔（洪明印之綽號）你今天
      沒有處理嗎﹖明天啦。不然你說今天，我說明天。哦，你是明天要寄。．．．
      你是明天早上或下午？中午，你叫什麼名字？甲○○，你要用誰的名義寄？用
      我的名字」。被告於八十六年三月七日十六時五十四分許復打電話予洪明印，
      通話內容為：「五仔（洪明印之綽號）你那個錢我有收到了，我寄二十五萬。
      錢這麼少怎麼處理？我這是這一、二天給人家的訂金」。被告於八十六年三月
      十一日二十時三十九分許再打電話予洪明印，通話內容為：「喂！我明天晚上
      七點多的飛機。我先講你交代的事情，就是明天早上。就是很急要跟人家作決
      定了，你聽的懂嗎﹖就是那個一千．．．一七五。一七五０那個事情很急啦，
      有啦。明天早上就是很急就要向人家作決定了，要很早決定，那東西很強（很
      好），我要明天晚上才會到。就是很急啦，我明天晚上十點到那邊，什麼都到
      了，明天就到了。你聽不懂我的意思，就是要先向他拿那個東西起來，就是質
      很好就對了，是沒有那麼白而已，沒有關係」，此有法務部調查局高雄市調查
      處專案監譯紀錄在卷可稽。又證人即共犯洪明印於原審審理中證稱：「（問：
      對於八十六年三月十一日被告打電話給你的通訊譯文，有何意見？）沒有，我
      們有講這樣的話。」、「（問：譯文中「一七五０」是什麼意思？）經過好幾
      年了，我忘了。」、「（問：譯文中「東西很強」是什麼意思？）是藥力很強
      。」、「（問：譯文中「東西質很好，只是沒有那麼白而已」是何意思？）東
      西應該是指四號海洛因。質應該是說海洛因的質很好，只是外表不是那麼白而
      己」等語（見原審九十年度重訴緝字第二號卷第四五頁）。足佐被告於八十六
      年三月十三日洪明印赴大陸之前，兩人即有密切通話聯繫購買毒品之事宜，且
      證人即共犯洪明印用以購買海洛因之二十五萬元係以匯款之方式匯給被告無訛
      。
    (三)此外，復有昇福興號漁船進出港申請書影本二紙附卷可稽（見原審八十六年度
      重訴字第二八號卷第八七、八八頁），及牛皮紙袋（手提袋）一個、海洛因（
      驗後淨重一千六百六十六點六八公克，包裝重九十八點二四公克）扣案可佐，
      而扣案海洛因成分亦經法務部調查局鑑定無訛，有該局電腦編號000000
      000鑑定通知書一紙在卷足憑（見八十六年度偵字第七五二九號偵查卷第三
      五頁）。
    (四)至證人即共犯洪明印於原審九十年度重訴緝字第二號及本院審理中雖改稱並未
      款二十五萬元予被告，而係給大陸地區人民方十花等語，既與上開事證不
      符，證人即共犯洪明印事後改稱，無非事後附和被告之詞，不足採信。
    (五)另被告對證人即共犯洪明印、劉有成、陳建業於海洛因走私運輸進入台灣後，
      如何接洽、運送、交付等情，尚難認知悉，此已經證人即共犯洪明印於法務部
      調查局高雄市調查處供稱：「其餘一千三百多公克之海洛因，係由甲○○託我
      帶回台灣，表示屆時將在電話聯絡，由何人前來取貨」等語足佐（見八十六年
      偵字第七五二九號第六頁），是被告就走私毒品入台後之運送行為，尚難認定
      與洪明印、劉有成等人有共同犯意聯絡。
    (六)再公訴人認被告尚與黃明益共犯上開事實欄所述行為，然證人即共犯洪明印、
      陳建業、劉有成於法務部調查局高雄市調查處、偵查、審理中均未供述黃明益
      明知上開事實而參與接運，況該批毒品海洛因數量甚鉅，價值高昂，除原本共
      謀商議之人外，自無透露訊息與第三人，徒增風險之必要。至於黃明益開車遭
      槍擊時，陳建業告知為毒品海洛因時，黃明益恐受牽連，惶急下加速逃離，並
      由陳建業下車丟棄該物，衡情難認與事理有違，不能因其遭攔截時有駕車逃離
      ，丟棄毒品之舉，即推測其先前即知毒品海洛因仍而同意與陳建業共同運送，
      是黃明益並未與被告及陳建業等共犯運輸毒品及運送管制物品犯行，堪以認定
      ，而黃明益經本院判決無罪確定，已經本院調閱該案卷查明無訛，公訴人認黃
      明益與被告係共犯，尚有未合。
    (七)被告固辯稱黃明印以二十五萬元可購買海洛因三百十五公克一節，未能證明，
      且牛皮紙袋內海洛因未依個人所有分裝，有違經驗法則，再被告未曾與洪明印
      提及派人取貨等語，尚不能證明被告走私運輸毒品，另洪明印於被告緝獲後，
      即放棄上訴，令人費解等語。然被告尚未與洪明印提及派人取貨，並無礙走私
      運輸毒品之認定，而洪明印於被告緝獲後，即放棄上訴，更難因此認被告無走
      私運輸毒品之行為，至購買海洛因之價格如何計算，僅需買賣雙方合意即可，
      實無一定價格可依，故此亦無調查必要。
    (八)本院向法務部調查局高雄市調查處函調洪明印監聽錄音帶，固因已消磁重覆使
      用而未果，有該處九十一年六月十三日（91）高市緝字第０九一六０八四四一
      一０號函可參（見本院卷第一二一頁），然該監聽通話內容業經證人即共犯洪
      明印於原審證述無訛，故不影響該監聽之證明力。又本院依聲請向第一商業銀
      行西台南分行函查洪明印於八十六年二、三月間有無出款紀錄，及向中央
      銀行發行局函查洪明印、陳建業、黃文章於八十六年三月十三日有無申請核准
      超帶新台幣出境，固經第一商業銀行西台南分行及中央銀行發行局函覆均查無
      ，有第一商業銀行西台南分行九十一年六月三日（91）一西台南字第二八三號
      函及中央銀行發行局九十一年八月十五日台央發字第０九一００四一二六六號
      函（見本院卷第一一一、一四二頁）在卷，但證人即共犯洪明印於本院已證述
      其係經由地下非官方管道款等語（見本院九十一年十月二十九日言詞辯論筆
      錄），故上開函文亦無法作有利被告之證明。
三、查海洛因係肅清煙毒條例第二條所稱之煙毒，另自大陸地區私運物品進入臺灣地
    區，以私運物品進口論，懲治走私條例第十二條定有明文。而行政院於七十九年
    三月三十日修正公告，同年四月一日起實施之丁項管制物品明定，自淪陷區私運
    物品進入本國自由地區，其所私運之物品以管制物品論，大陸地區之海洛因毒品
    符合行政院公告懲治走私條例公告管制物品項目及其數額丁項類，且不計完稅價
    格及數量（因亦屬甲項類進出口管制物品）。核被告自大陸地區運輸毒品來台之
    行為，係犯肅清煙毒條例第五條第一項之運輸毒品罪及懲治走私條例第二條第一
    項之私運管制物品進口罪。被告行為後，毒品危害防制條例於八十七年五月二十
    日公布施行，該條例將海洛因列為第一級毒品管制，運輸海洛因者，依該條例第
    四條第一項規定處死刑或無期徒刑，處無期徒刑者，得併科新台幣一千萬元以下
    罰金，而肅清煙毒條例第五條第一項規定：「販賣﹑運輸﹑製造毒品﹑鴉片或麻
    煙者，處死刑或無期徒刑。」，比較適用肅清煙毒條例第五條第一項及毒品危害
    防制條例第四條第一項規定，以肅清煙毒條例第五條第一項之運輸毒品罪之法定
    刑較輕，依刑法第二條第一項但書規定，自應依較有利於行為人之肅清煙毒條例
    處斷。又共犯劉有成係昇福興號漁船之代理船長，其未經主管機關交通部之許可
    ，航行至大陸地區，係違反臺灣地區與大陸地區人民關係條例第二十八條第一項
    之規定，應依同條例第八十條第一項規定予以處罰。而該規定處罰之主體，雖僅
    限於船舶所有人、營運人、船長或其他有自行決定力之運輸工具駕駛人，為依身
    分或其他特定關係成立之罪；然被告既與共犯洪明印、劉有成、黃文章、陳建業
    共同謀議自大陸地區走私海洛因進入台灣地區，而由劉有成將漁船開進入大陸地
    區，依刑法第三十一條第一項規定，就前開未經許可航行至大陸地區之行為，仍
    應以共犯論。再共同正犯之意思聯絡，不限於事前有所協議，其於行為當時，基
    於相互之認識，或相互間有默示之合致，以共同犯罪之意思參與者，亦無礙於共
    同正犯之成立，且共同正犯之意思聯絡，原不以數人間直接發生者為限，即有間
    接之聯絡者亦包括在內，如甲分別邀約乙、丙犯罪，雖乙丙間彼此無直接之聯絡
    ，亦無礙於其共同正犯之成立（最高法院七十三年台上字第一八八六號、第二三
    六四號、七十七年台上字第二一三五號判例參照）。被告與洪明印、劉有成、陳
    建業、黃文章就上揭私運管制物品（毒品）進口、運輸毒品及未經許可將中華民
    國之船舶航行至大陸地區之行為，彼此間有犯意聯絡，並推由劉有成駕駛漁船走
    私運輸，均屬共同正犯。被告所犯上揭私運管制物品（毒品）進口及運輸毒品二
    罪，係一行為觸犯數罪名，為想像競合犯，應依刑法第五十五條規定，論以較重
    之運輸毒品一罪，被告所犯上揭運輸毒品罪及未經許可將中華民國船舶航行至大
陸地區之罪，復有方法結果之牽連關係，應依刑法第五十五條規定，論以較重之
    運輸毒品一罪。另公訴人雖未就被告運送走私物品罪，及被告與劉有成共犯未經
    許可航行至大陸地區之行為起訴，惟本院認此部分與前揭論罪科刑之運輸毒品部
    分，分別具有想像競合及牽連之裁判上一罪關係，應為起訴效力之所及，本院自
    得併予審理，附此敘明。被告運輸毒品海洛因前之持有毒品行為，本應以持有毒
    品論，惟其持有後進而運輸，其持有之低度行為應被運輸之高度行為所吸收，故
    不再另論以持有毒品罪。
四、原審以被告罪證明確，因而適用肅清煙毒條例第五條第一項、第十二條前段、第
    十三條第一項、懲治走私條例第二條第一項、第十一條、第十二條、台灣地區與
    大陸地區人民關係條例第八十條第一項、刑法第十一條前段、第二條第一項但書
    、第二十八條、第三十一條第一項、第五十五條、第三十七條第一項規定，並審
    酌被告自大陸走私運輸來台之海洛因一袋共計達一千七百六十四．九二公克（驗
    後淨重一千六百六十六點六八公克，包裝重九十八．二四公克），屬於其所有部
    分多達一千二百二十六點六八公克，數量頗鉅，對台灣社會危害及犯罪惡性均屬
    匪淺，且被告為運輸毒品之主要經手及策劃者，無情堪憫恕情由，依法判處無期
    徒刑，宣告褫奪公權終身，並說明扣案之海洛因一袋（驗後淨重一千六百六十六
    點六八公克）係毒品，扣案牛皮紙袋（手提袋）一個，係被告與共犯洪明印所有
    ，且供運輸毒品所用之物，而沒收為從刑之一種，具有刑罰及保安處分之性質，
    且與主刑有其從屬關係，如行為後，法律有所變更，但主刑之法定刑最高度及最
    低度刑，與修正前之舊法完全相同，或僅沒收之從刑規定有所更易，主刑並未修
    正，則沒收部分，固不生比較問題，依從新之原則，皆應適用修正後之法律，倘
    若主刑及從刑均已修正，經依刑法第二條第一項但書就主刑比較結果，應適用最
    有利之修正前舊法時，依從刑附屬主刑之原則，就不得就新舊法予以割裂適用，
    應一律適用修正前之法律（最高法院八十七年台上字第二五九七號判決參照），
    故扣案之海洛因應適用依肅清煙毒條例第十二條前段之規定沒收併銷燬，扣案之
    牛皮紙袋應依肅清煙毒條例第十三條第一項宣告沒收，而不適用新法即毒品危害
    防制條例第十八條第一項、第十九條第一項規定沒收或沒收銷燬之規定，另送驗
    費損之海洛因，既已滅失，自無庸再予宣告沒收。原判決認事用法，並無不合，
    量刑亦稱妥適。被告上訴意旨辯稱未犯罪，為無理由，應予駁回。
據上論結，應依刑事訴訟法第三百六十八條，判決如主文。
本案經檢察官沈紹嘉到庭執行職務。
中      華      民      國    九十一    年    十一      月    十二      日
                              臺灣高等法院高雄分院刑事第一庭
                                  審判長法官  曾永宗
                                        法官  邱永貴
                                        法官  郭玫利
右正本證明與原本無異。
如不服本判決應於收受本判決後十日內向本院提出上訴書狀，其未述上訴理由者，
並得於提起上訴後十日內向本院補提理由書狀（均須按他造當事人之人數附繕本)「
切勿逕送上級法院」。
  書記官  鄭靜芳
中    華    民    國      九十一      年      十一      月     十三   日
附錄本判決論罪科刑法條
肅清煙毒條例第五條第一項：
販賣、運輸、製造毒品、鴉片或麻煙者，處死刑或無期徒刑。
懲治走私條例第二條第一項：
私運管制物品進口、出口逾公告數額者，處七年以下有期徒刑，得併科新台幣二十萬
元以下罰金。
臺灣地區與大陸地區人民關係條例第八十條第一項：
中華民國船舶、航空器或其他運輸工具所有人、營運人或船長、機長、其他運輸工具
駕駛人違反第二十八條第一項規定或違反第二十八條之一第一項規定或台灣地區人民
違反第二十八條之一第二項規定者，處三年以下有期徒刑、拘役或科或併科新台幣一
百萬元以上一千五百萬元以下罰金。但行為係出於中華民國船舶、航空器或其他運輸
工具之船長或機長或駕駛人自行決定者，處罰船長或機長或駕駛人。
